【裁判字號】    90,中簡上,314
【裁判日期】    901227
【裁判案由】    業務侵占
【裁判全文】
臺灣臺中地方法院刑事判決                        九十年度中簡上字第三一四號
    上  訴  人  臺灣臺中地方法院檢察署檢察官
    被      告  甲○○
右列上訴人因業務侵占案件，對於中華民國九十年七月六日本院台中簡易庭所為第一
審判決（九十年度中簡字第一一九八號）提起上訴（原聲請簡易判決處刑案號：九十
年度偵字第一○四二六號），本院管轄第二審合議庭判決如左：
    主      文
上訴駁回。
    事實及理由
一、本案經本院審理結果，認第一審簡易判決認事用法及量刑均無不當，應予維持，
    並引用第一審判決書記載之事實、證據及理由。
二、上訴意旨略以：被告甲○○尚未與被害人（即告訴人楊艷貞）達成和解，未返還
    侵占之款項，原審量刑過輕。經查，被告自民國（下同）八十九年十二月上旬某
    日起，即受僱於告訴人楊艷貞在台中市○○區○○路一段一八六號告訴人所經營
    之餐廳「楓林小館」，擔任會計，負責結算及保管每日收支等項，並於翌日應將
    所持有之當日店內收入交付予告訴人，為從事業務之人。惟其竟意圖為自己不法
    之所有，於九十年二月九日餐館當日之收入新台幣（下同）二萬三千七百三十四
    元，據為己有，供已花用，而於翌日即未再至餐館上班，屢經告訴人催討均置之
    不理等情，已據被告迭於警訊、偵查及本院調查時（見本院九十年九月二十五日
    訊問筆錄），供承不諱。核與告訴人指述情節相符。復有被告所立之切結書乙紙
    ，附卷可稽（見同右檢察署九十年度發查字第九○五號偵查卷內）。按被告對於
    餐館之上開收入，並無任何民事上之權利，是其顯有不法意圖甚明。又其未將上
    開貨款交予告訴人，而將之據為己有，供己花用，是其亦顯具有所有之意圖。次
    按，刑法所謂業務，係指吾人於社會上之地位所繼續經營之事務而言（最高法院
    二十六度滬上字第二九號判例要旨參照）。又侵占罪以持有人將原來持有物表現
    其變為所有之意思而成立（最高法院二十九年度上字第二二九一號判例要旨參照
    ）。本件被告既係負責結算及保管每日收支之業務，而因業務持有上開款項，然
    將之侵占入己。是核被告前揭所為係犯刑法第三百三十六條第二項之業務侵占罪
    ，事證明確，犯行已堪認定。本院審酌被告迫需用款之犯罪之動機、目的、手段
    ，侵占之金額尚菲，事後亦試圖賠償被害人之損失，犯罪後坦承犯行，態度尚稱
    良好等一切情狀。又查，被告前未曾受有期徒刑以上刑之宣告，有臺灣臺中地方
    法院檢察署刑案資料查註紀錄表及台灣高等法院被告全國前案紀錄表各乙份可稽
    ，被告已坦承犯行，深具悔意，足認被告經此教訓，當知警惕而無再犯之虞。
    是本院綜核各情，認所宣告之刑，以暫不執行為適當。認為原審判處被告有期徒
    刑八月，併予宣告緩刑三年，用法量刑均無不合，本件上訴人執被告尚未賠償告
    訴人之損失，原審量刑過輕為由，提起上訴，為無理由，應予駁回。
三、又被告合法傳喚，無正當之理由不到庭者，得不待其陳述，逕行判決，刑事訴訟
    法第三百七十一條定有明文。本件被告業經合法通知其於九十年十二月十三日到
    庭為言詞辯論，此有送達證書乙紙可稽。是被告既無正當之理由，而未於辯論期
    日到庭，爰依上開規定，不待其陳述，逕為判決，併予敘明。
據上論斷，應依刑事訴訟法第四百五十五條之一第一項、第三項、第三百七十一條、
第三百七十三條、第三百六十八條，判決如主文。
中      華      民      國      九十      年      十二    月   二十七日
                                          臺灣台中地方法院刑事第三庭
                                              審判長法  官  唐  光  義
                                                    法  官  陳  宗  賢
                                                    法  官  陳  添  喜
右正本證明與原本無異。
本件不得上訴。
                                                    書記官
中      華      民      國      九十      年      十二    月   二十七   日
附錄論罪科刑法條全文：
刑法第三百三十六條：
對於公務上或因公益所持有之物，犯前條第一項之罪者，處一年以上七年以下有期徒
刑，得併科五千元以下罰金。
對於業務上所持有之物，犯前條第一項之罪者，處六月以上五年以下有期徒刑，得併
科三千元以下罰金。
前二項之未遂犯罰之。


司法院資訊處製作；財團法人民間司法改革基金會備份。
